臺灣高等法院臺南分院刑事判決　　　　九十三年度重上更(二)字第一二號　　Ｇ
　　　上　訴　人
　　　即　被　告　乙　○　○
右上訴人因偽造文書案件，不服臺灣雲林地方法院八十七年度易字第五一五號中華民
國八十七年十一月三日第一審判決（起訴案號：臺灣雲林地方法院檢察署八十六年度
偵字第四八七二號），提起上訴，經最高法院第二次發回，本院判決如左：
      主      文
原判決關於乙○○部分撤銷。
乙○○行使偽造私文書，足以生損害於他人，處有期徒刑壹年。
      事      實
一、乙○○、陳水能（業經判處有期徒刑八月，緩刑三年確定）係雲林縣斗六市○○
    里○○路一之七號九成宮成員，因見九成宮尚在興建中有機可乘，竟於民國（下
    同）八十五年五月間，共同意圖為自己不法之所有，假借籌措建廟經費及日後辦
    活動之基金為名，邀集信徒到九成宮問神、擲筊，佯稱依照神之意旨，應集資共
    同設立合同國際企業股份有限公司（下稱合同公司），分十股，每人各出資新台
    幣（下同）三十六萬元（起訴書誤載為三十萬元），生產高麗人參粉四千罐出售
    ，將所得利潤充作為建廟經費及活動基金，使信徒丙○○、辛○○、己○○、庚○○、甲○○、蘇香枝等人信以為真，蘇香枝於同年六月十日出資十八萬（陳水
    能之女陳沛樺另出資十八萬與其合為一股，但由其出名），甲○○於同年七月十
    三日、丙○○、辛○○、庚○○於同年月十五日、己○○於同年月二十三日各出
    資三十六萬元，分別交由乙○○或陳水能二人收執，陳水能收受後並交由乙○○
    統籌運用，另邀九成宮之負責人壬○○及陳水能之女蘇陳寶鳳入股，各出資三十
    六萬，合為十股。乙○○為達成立公司遂其詐財之最終目的，竟獨自未依法定程
    序召開發起人會議，並經全體發起人同意訂定公司章程，反向丙○○、辛○○、
    己○○、庚○○、甲○○、壬○○、蘇香枝等人收取印章，於同年八月十九日將
    上述收取之印章偽蓋於所偽造之公司章程、開會紀錄、股東名冊上，偽造公司之
    章程，開會紀錄、股東名冊（每股十萬元部分），在未告知丙○○、庚○○、己○○、辛○○、甲○○、蘇香枝下，擅將其等之股款登記為十萬元，並委請不知
    情之戊○○持上開偽造之公司章程八十五年八月十九日之會議紀錄股東名冊代為
    向台灣省政府建設廳申辦公司設立登記，使該管之公務員於同年八月二十三日，
    在不知情下准予設立登記，並登載於職務上所掌之公司設立登記簿上，足生損害
    於台灣省政府建設廳對公司之管理正確性及丙○○、辛○○、己○○、庚○○、
    甲○○、蘇香枝、壬○○之權益。然合同公司實為空殼公司，並未正常營運，丙○○、辛○○、己○○、庚○○、甲○○、蘇香枝等人於未見公司營運下始知受
    騙。
二、案經庚○○、丙○○訴請台灣雲林地方法院檢察署檢察官偵查起訴。
      理      由
一、訊據上訴人即被告乙○○矢口否認右揭犯行，辯稱：合同公司之成立係經神指示
    ，在全體股東召開多次會議後同意成立的，當時大家一致無異議同意由伊全權負
    責公司之成立與產品之開發，並將印章交其保管，章程係經全體同意訂定的，但
    因無開公司之經驗，所以並未作會議記錄，然公司確實已成立，並有生產產品及
    營運，有帳冊、收據、庫存原料之照片、租賃契約等為證；股款登記為每股十萬
    元係因會計師稱最少要一百萬元，而股款非一次收齊，申請登記時正好收到一百
    萬股款，且基於節稅之理由而暫時登記為一百萬元，其他收到之股款都已用於購
    買原料及製造產品，並未飽入私囊云云。同案已判決確定之被告陳水能於原審陳
    稱：當初在九成宮擲筊被選為董事長的，伊並不識字，僅負責幫忙收錢，所收之
    款項均交由乙○○在統籌運用，伊並不知情等語。查合同公司固已完成設立登記
    ，並取得行政院經濟部核發之公司執照及雲林縣政府之營利事業登記證，有合同
    公司之登記資料、公司執照及營利事業登記證在卷可查，惟合同公司成立之過程
    是否有違法情事，及其是否僅為虛設之空殼公司，與被告有無詐欺行為，端視其
    是否依照法定程序成立及有無正常營運之具體事實為斷。
二、查被告等前述犯行，迭據告訴人庚○○、丙○○指陳歷歷，被告雖辯以有召開會
    議通過公司章程並成立公司，惟原審及本院前審就被告是否有依法召開發起人會
    議並通過公司章程一節訊問合同公司股東，丙○○、庚○○、辛○○、己○○、
    甲○○均稱：並無開會一事，亦未見過公司之章程（見八十七年九月十六日、十
    月二十日、八十八年一月二十二日筆錄）。蘇香枝、壬○○、丁○○○亦稱並未
    討論過公司之章程（見八十七年九月十六日、九月三十日筆錄）。就公司之成立
    ，被告乙○○稱係在八十五年五、六月間在辛○○家開會決定的（見八十七年五
    月十八日筆錄），惟辛○○就此竟不知情，另壬○○雖稱有開過會，但卻說不出
    開會之時間、地點，而蘇香枝、丁○○○雖亦稱有在西螺開過會，然核與乙○○
    前述在辛○○家中開會決定之辯詞顯不相符（辛○○籍設同縣二崙鄉），是合同
    公司公司章程之訂定及成立之過程顯不合法，被告乙○○此之辯解並不足採。其
    次，合同公司名義上雖已成立，然質諸股東丙○○、庚○○、辛○○、己○○、
    甲○○、蘇香枝、壬○○均稱並不知公司營運之狀況。丙○○、庚○○、辛○○
    、己○○、甲○○更稱並不知公司設在何處，也未見過帳目、機器設備等情，則
    合同公司是否有正常營運已屬可疑。參以丙○○係公司之董事兼總經理，辛○○
    為公司之監察人兼副總經理，己○○為公司之總監事，其等均為公司之重要幹部
    與經營者，竟對公司之成立及營運狀況均一無所知，然證人牛淑惠並非公司之股
    東或職員，竟宣稱其對公司之成立及經營狀況知之甚詳，並二次到工廠看過產品
    （見八十七年九月三十日筆錄），以一介外人之身，卻比公司之股東及重要幹部
    更瞭解公司之狀況，且當股東丙○○、庚○○、辛○○、己○○、甲○○、蘇香
    枝、壬○○向被告詢問公司之營運狀況時，被告不但未予告知，竟要其不必過問
    ，顯與常情相違，足證合同公司實為虛設，並無正常運作之事實，殆無庸疑。
三、又被告乙○○辯稱當初係經神意指示，由十位股東各出資三十六萬元成立合同公
    司，且因股東間僅其瞭解人參粉之生產，故合意由其總籌負責，其遂將所收款項
    購買原料，同時成立公司，因股款非一次收齊，其於申請公司登記時恰好收到丙○○、庚○○、辛○○三人之股款共一百零八萬元，其為能節稅，遂經全體股東
    同意後取其整數登記為一百萬元，其餘款項均用在生產產品云云。然查：合同公
    司係於八十五年八月二十三日設立登記為合同國際企業股份有限公司，被告雖辯
    稱其將股款用以購買原料，然據乙○○所提出之五紙購買原料收據所示，其於八
    十五年五月二十二日、五月二十七日、六月十二日、七月十五日四次購買原料之
    日，均係在公司成立之前，且該收據之抬頭均載為「合同國際企業（股）公司」
    ，然公司尚未成立，為何被告已大量購買原料（四次共計買入原料一千六百五十
    四台斤，被告全部進貨為二千零五十四台斤）？且公司既尚未成立，何以收據之
    抬頭竟載為合同公司？乙○○並稱其購入原料均係支付現金（見八十七年十月二
    十日筆錄），而依被告乙○○所提之各股東交付股款之收據所示，最先繳交股款
    者係乙○○本人，且其交付之日期載為八十五年五月二十九日，惟乙○○早於同
    年月二十二日及二十七日購入原料共三十四萬六千八百元，則為何尚未收取股款
    乙○○即有現金購買原料？而乙○○於同年六月十日收到陳水能、壬○○、丁○○○、蘇香枝等人之入股金計一百四十四萬元，然其於同月十二日竟購入一百七
    十八萬五千元之原料，遠超過其已所收之股款，則乙○○所辯以現金支付購買原
    料之說詞即顯有矛盾；且此時公司尚未成立，竟已因購買原料而負債，而乙○○
    就其購買原料款項之來源並未交待清楚，自其所提之公司帳冊，亦未見公司有舉
    債之記錄，再質諸全體股東，除被告及同案被告陳水能外，均不知被告在公司成
    立前即已大進原料（見八十七年九月十六日、九月三十日、十月二十日筆錄），
    參以本院前審核對合同公司之原始帳冊（見被告乙○○八十七年五月十八十答辯
    狀所附證物），竟未見購買原料之記載，原審就此曾訊問被告乙○○，其語意含
    混答稱係因已有收據故未記入帳冊（見八十七年九月四日筆錄），然購買原料係
    合同公司最主要之支出，竟未將此重要支出記於帳冊，其作法顯背於常理，是其
    將股款用於購買原料之說詞亦屬可疑；林正義又稱其於申請公司之登記時，正好
    收到丙○○、庚○○、辛○○三人之股款計一百零八萬元，其遂經全體股東同意
    後取其整數，以一百萬元申請公司之登記（見八十七年五月十八日被告之答辯狀
    ），惟查乙○○所提之股款收據所示，己○○於同年七月十二日繳交十二萬元、
    甲○○於同月十三日交三十六萬元，丙○○、庚○○、辛○○於同月十五日共交
    一百零八萬元，己○○又於同月二十三日交二十四萬元，故在公司申請登記期間
    共計收到股款為一百八十萬元，乙○○係於同年八月二十三日向台灣省政府申請
    設立登記，有合同公司登記資料在卷可查，則乙○○申請登記時扣除之前購買原
    料之支出應有一百四十六萬八千二百元（三百六十萬元減三十四萬六千八百元減
    一百七十八萬五千元）之股款，而非一百零八萬，並無乙○○所說取其整數之問
    題，其辯稱為節稅則屬無稽之談，殊難採信。再查，被告稱會計師稱資本資金至
    少要一百萬元，縱全屬實，亦最少亦要一百萬元以上，亦非一定是一百萬元，又
    被告縱有任何理由將公司之股款僅登記為一百萬元，即每股為十萬元，然程序上
    亦應告知全體股東，取得其等同意，惟質諸合同公司之全體股東，竟僅丁○○○
    稱有經全體股東開會同意，其餘大多數股東竟均不知情（見八十七年九月十六日
    、九月三十日、十月二十日筆錄），與被告乙○○之說詞顯屬矛盾，丁○○○之
    證詞雖與乙○○所述相同，而異於大多數股東之認知，惟觀以丁○○○係同案被
    告陳水能之女，則丁○○○之說詞或有迴護其父之意，自難採取。則乙○○擅將
    股款登記為一百萬元致侵害其他股東股權之行為，已足證其有不法所有詐騙之犯
    意，其虛稱合資共組公司之行為，應係假借神意以逞其詐騙信徒之實。
四、再者，被告乙○○另辯以合同公司確已成立，並有生產產品、出貨等營運事實，
    並提出帳冊、收據、原料照片、租賃契約等為證。然查：依乙○○所提之購買原
    料收據所示，共計買入原料三百四十九萬一千八百元，而合同公司之總資金僅三
    百六十萬元，則扣除購買原料之支出，所剩資金不到十一萬元，然據乙○○稱，
    產品之加工及包裝費用每瓶為五十元（見其九月十日答辯狀），依其當初所說要
    製造四千瓶來計，尚須花費二十萬元之工錢，遠已超過公司所剩之資金，合同公
    司之產品尚未完工即已負債，更遑論日後尚有其他雜支，則公司將如何經營運作
    ，即屬可疑；再自乙○○八十七年五月十八日答辯狀所附證據公司管銷費用名細
    及出入貨書面記錄以觀，合同公司之收支記錄中，竟未記載原料支出，已如前述
    ，是其有無購買原料亦屬未明，而公司之出貨記錄所示，公司在尚未成立前即有
    出貨，依陳政義所述合同第一批貨係於八十五年十月十六日送台灣植物食品股份
    有限公司代工（見八十七年六月十七日答辯狀），則合同產品在同年十月前尚未
    加工，竟已有出貨記錄，乙○○雖又辯稱，該批貨係廣靈公司的貨，當時有同意
    伊原經營之廣靈與合同合併云云；惟合同與廣靈係不同之公司，則何以廣靈之產
    品可併入合同？況合同之股東丙○○、庚○○、己○○、辛○○、甲○○、壬○○就此均稱並不知情（見八十七年九月十六日、十月二十日筆錄），而證人即廣
    靈之股東賴藝勻亦證稱：並不知廣靈的貨須歸合同等情，被告乙○○此之辯解亦
    難採信；復自乙○○所提之出貨單來看，竟有八十四年五月九日及八十五年七月
    二十一日之出貨單上蓋有合同之統一發票專用章，而合同係在八十五年八月二十
    三日始完成登記已詳如前，是被告乙○○所提之出貨單實有偽造之嫌（此部分應
    由檢察官再行偵查），自難採信；又乙○○雖另提出與鐵力士藥廠承租廠房之租
    賃契約，為其確有生產產品之佐證，然所謂租賃契約依證人即鐵力士藥廠負責人
    劉明珠結稱：「寫這契約的意思就是乙○○交給我的原料，不能和別人原料混合
    ，我收八萬元的意思是乙○○他們人參粉可以用我的鐵力士藥廠名字」（見八十
    七年六月十七日筆錄），就其意旨以觀，實非承租廠房之意，僅係代工之保證及
    廠名之使用權而已，並不足以證明其確有生產產品；被告乙○○又提出庫存之原
    料照片四張以為其確有購入原料之證據，然該照片並無從看出其為何物，且縱其
    確為人參粉，亦僅能證明有該等人參粉之存在，至其為何人所有，則無從得知，
    被告雖聲請原審法院到雲林縣斗六市○○路九十八號其住所勘驗庫存之人參粉及
    產品，惟偵查中檢察官迭於八十六年十月二十九日至雲林縣斗六市○○路一之七
    ○號，合同公司所在地勘驗，有勘驗筆錄附偵查卷可參（見偵查卷第二十頁），
    據檢察官勘驗報告所示，被告乙○○、陳水能稱該處僅為聯絡處，然請乙○○提
    出產品時，乙○○竟稱產品在車上，但令其至車上取產品時，其非但無法提出產
    品，反將車子開離現場避不見面，質諸同案被告陳水能，其亦稱不知產品係何時
    生產的，足見被告之說詞顯不實在。乙○○稱其確有生產產品，並提出廣靈高麗
    人蔘元素一瓶（僅剩部分殘留物）及合同高麗人蔘粉空盒一個為證，然股東辛○○、己○○、甲○○均指稱：八十五年底有看過十幾盒人參粉，並未看過機器、
    設備、原料（見八十七年六月二十九日筆錄）。庚○○亦稱：有拿過廣靈的貨，
    未拿過合同的貨。丙○○則稱：八十五年十一月才見到合同的人參粉，估計單上
    雖有其簽名，但該估價單在簽收時是寫廣靈而非合同（見八十七年六月二十九日
    筆錄）。是被告既有生產產品，則為何股東僅見過少量之貨？甚至根本無見過公
    司之產品？合同公司既與廣靈分屬不同之公司，為何被告一再將廣靈的貨視為合
    同的貨？被告雖提出廣靈之人蔘粉一瓶及合同之空盒一個為證，然此並不足以認
    定合同公司確有生產產品之事實；乙○○一再宣稱其有生產產品，然其究係交由
    那家工廠代工，則其先稱在八十六年三月二十日前係交由高雄漁人藥廠加工，第
    一批四百瓶，第二批交台灣植物公司做，第三批給鐵力士做（見八十七年六月一
    日筆錄），其後則改稱第一批貨係八十五年十月十六日送台灣植物代工三百六十
    瓶，八十六年五月一日鐵力士藥廠代工一千二百瓶（見八十七年六月十七日答辯
    狀），其說詞前後不一，相互矛盾；且股東辛○○、己○○、甲○○、丙○○等
    人於八十五年年底即已見過少量標有合同公司名稱的貨，被告乙○○卻稱第一批
    貨係八十六年三月二十日交由高雄漁人藥廠加工，其說詞顯有不符，且查合同公
    司之出貨記錄，合同自八十五年七月十六日即開始出貨，此又與其上述加工時間
    之說法有異；又被告所提與鐵力士藥廠之租約所示，合同係自八十六年三月二十
    日向鐵力士承租，則為何乙○○又稱其第二批貨在八十六年三月二十日後交台灣
    植物公司代工？被告乙○○又稱其於八十六年五月一日前即已將原料交由鐵力士
    藥廠加工，並在同年五月一日取貨，且租金一年八萬元給鐵力士之負責人劉明珠
    表示這一年拿多少原料給他加工都不用再付工錢，然證人即鐵力士藥廠之負責人
    劉明珠卻證稱：「八十六年五月一日乙○○拿原料給我‧‧‧十多天就做出來‧
    ‧‧做成原料一斤要八十元工錢，裝罐一罐五元」（見八十七年六月十七日筆錄
    ），核其說詞又不相符，且依劉明珠就工錢之證詞以觀，更足見被告所述生產產
    品之成本顯逾合同之股本，就常理而言，被告應不致甘冒虧損之風險以成立公司
    ，足證被告乙○○上開辯詞均為卸責，要難採信。
五、另被告乙○○為成立合同公司，未經股東決議，偽造合同公司之章程，開會紀錄
    、股東名冊（見原審卷一六九頁０一七三頁），復持取自丙○○、庚○○、辛○○、己○○、甲○○、壬○○、蘇香枝之印章，未經其等之同意，盜蓋於其所偽
    造之章程上，業據上開被害人指述如前，並有合同公司之章程附卷可佐；其又持
    該章程向台灣省建設廳申請設立登記，並擅將股東之股款由每股三十六萬元改登
    記為十萬元，使該管之公務員於不知情下予以登記，致生損害於台灣省政府建設
    廳對公司之管理及前述被害人之利益，經原審向台灣省政府調取合同公司之登記
    資料核閱屬實，並有上開資料影本附卷可參，乙○○雖辯以：八十五年農曆六月
    初一早上九點在西螺二義庄辛○○家樓下開會召開第一次正式股東會議，由伊先
    以十行紙繕寫公司章程，傳閱在場十位股東過目，並解釋明白，達成共識，因都
    是一貫道道親，一言為定，而未簽名留證，大家一齊交出印章、身分證申請公司
    執照……公司章程為求工整，由牛淑蕙拿去打字，並到會計師戊○○家裡拿取所
    有股東印章及公司章全部蓋上，……。」云云。並提出以十行紙繕寫之公司章程
    及炳翰企業股份有限公司代理商契約書、估價單等影本為證（見原審九十年度上
    更(一)字第二二八號卷第五七｜六七頁）。惟告訴人庚○○、丙○○陳稱：「發起
    人會議伊未參加，直到檢察官偵查時才知公司登記為每股十萬元。」，證人甲○○證稱：「當天只在樓上泡茶，股東未全部到齊。」證人辛○○證稱：「當天只
    在樓上泡茶，股東未全部到齊。被告沒提章程，也沒提一股十萬元。」證人己○○亦證稱如辛○○所述（均見本院九十三年四月十二日筆錄）。證人壬○○ (即
    九成宮宮主）稱: 「我知被告以資本額一百萬元登記公司，他私底下對我說（每
    股只登記十萬元），但沒有開會。」（見原審卷第一四一頁），證人股東賴藝勻
    證稱：「不知道公司營運狀況，也不知工廠在那裡。
    公司如何成立，我不知道，也沒有去開會。」（見原審卷第一四二頁），證人股
    東蘇香枝證稱：「（問：公司登記每股十萬元，我無跟你說過？）有提過，不知
    何時講。」嗣後又稱：「好像沒有。」（見原審卷第一六五頁），證人股東丁○○○證稱：「合同公司成立時，在西螺開過一次會，在九成宮開第二次會，有討
    論章程。」，後改稱：「不知道。」，又稱：「有說要登記一百萬元，大家都說
    沒意見。」（見原審卷第一六六頁），共同被告陳水能稱：「我收的錢都交給乙○○，他一手包辦，其他的我並不懂。」（見原審卷第一六九頁）, 縱觀所有股
    東之陳述．除被告及共同被告陳水能外，其餘七人均肯定稱沒有開會也沒有說明
    登記每股十萬元，另二人（即蘇香枝、丁○○○）則供詞反復而難採信，證人戊○○亦證稱：「我只拿公司章程樣本給被告，請他拿給其他股東蓋章，被告拿其
    他股東身分證讓我作股東名冊。章程、會議紀錄等的印章非我蓋的。」（見本院
    卷九十三年十一月三日審判筆錄），堪信被告制作公司章程及登記每股十萬元並
    未經全體股東開會同意。被告所辯，尚難採信。本件事證明確，被告乙○○犯行
    ，足以認定，應依法予以論科。
六、被告乙○○與同案已判決確定之被告陳水能共同意圖為自己不法之所有，假借神
    意，詐騙信徒出資成立公司，再藉機中飽私囊，核其所為，均係犯刑法第三百三
    十九條第一項之罪。被告二人有犯意之聯絡及行為分擔，應論以共同正犯。其等
    先後多次向被害人七人詐欺取材之犯行，犯意概括，時間緊接，構成要件相同，
    應論為連續犯以一罪論，並加重其刑。被告乙○○為謀公司成立，未經股東決議
    ，偽造公司章程，並盜用股東丙○○等人之印文，復持該章程向台灣省政府建設
    廳申請設立登記，擅將股東出資之股款由每股三十六萬元改登記為十萬元，使該
    管之公務員於不知情下予以登記，致生損害於台灣省政府建設廳對公司之管理及
    被害人之利益，核其所為，另犯刑法第二百十六條、二百十條、二百十四條之罪
    ，其偽造章程及開會紀錄、股東名冊（登記每股十萬元）為接續行為，為實質上
一罪，盜蓋印章為偽造私文書之階段行為，不另論罪。檢察官起訴意旨指被告乙○○與陳水能共同偽造文書，惟此部分係由乙○○單獨為之，並無證據足以證明
    陳水能有犯意聯絡及行為分擔，難以共同正犯論處，併予敘明。被告乙○○偽造
    公司之章程，並未經丙○○、庚○○、辛○○、己○○、甲○○、蘇香枝、壬○○之同意，盜蓋其印文，復行使該章程向台灣省政府建設廳申請設立登記，致使
    該管公務員登載不實，其偽造章程後復持以行使，則偽造之低度行為應為其後行
    使之高度行為所收吸，均不另論處；而其行使偽造私文書致使該管公務員登載於
    職務上所掌之公文書，二者間係有方法、結果之牽連關係，應從一重之第二百十
    六條之罪論處。又被告乙○○所涉行使偽造私文書之犯行係為虛設公司以詐騙錢
    財，其行使偽造私文書與詐欺犯行間，亦具方法、結果之牽連關係，應從一重之
    行使偽造私文書罪論處。檢察官雖僅就被告乙○○之詐欺犯行起訴，惟其行使偽
    造私文書等犯行與詐欺罪間具裁判上一罪之牽連關係，檢察官雖漏未起訴，依刑
    事訴訟法第二百六十七條規定，法院仍應一併予以審判。原審予以論科，固原審
    予以論科，固屬卓見。但查（一）：原審對被告乙○○之詐欺犯行未以連續犯論
    科。（二）乙○○並未偽造蘇香枝之印章一枚，已據蘇香枝供陳屬實，並經蘇香
    枝提出之原有印章一枚，供本院前審核對無訛。原審不察，誤以被告乙○○有偽
    造蘇香枝之印章一枚，遽予諭知沒收蘇香枝之印章一枚及合同公司章程中蘇香枝
    之印文三枚，自有未洽。（三）原審漏未論及偽造會議紀錄、股東名冊部分。被
    告上訴意旨否認犯罪，指摘原判決不當，雖無理由，然原判決既有可議之處，自
    應予撤銷改判，爰審酌被告之素行、犯罪之動機、手段，及其利用人心渴望宗教
    撫慰之弱點，假借神意，詐騙錢財，使被害人被蒙蔽而受騙，此不僅欺騙被害人
    之錢財，更欺騙被害人內心對宗教之情感，其行為對社會風氣與人心之影響菲薄
    等一切情狀，量處如主文第二項所示之刑，俾資儆戒。
據上論結，應依刑事訴訟法第三百六十九條第一項前段、第三百六十四條、第二百九
十九條第一項前段、刑法二十八條、第二百十六條、第二百十條、第二百十四條、第
三百三十九條第一項、第五十五條、第五十六條，罰金罰高標準條例第一條前段，判
決如主文。
本案經檢察官吳萃芳到庭執行職務。
中    華    民    國      九十三      年      十一      月      十七    日
                                  臺灣高等法院臺南分院刑事第三庭
                                      審判長法官  楊    子    莊
                                            法官  宋    明    蒼
                                            法官  陳    顯    榮
右正本證明與原本無異。
如不服本判決，應於判決送達後十日內向本院提出上訴狀，其未敘述理由者並應於提
出上訴狀後十日內向本院補提理由書（應附繕本)。
                                      法院書記官  王    全    龍
中    華    民    國      九十三      年      十一      月      十九    日
附錄法條：
刑法第二百十六條：行使第二百十條至第二百十五條之文書者，依偽造、變造文書或
                  登載不實事項或使登載不實事項之規定處斷。
刑法第二百十條：偽造、變造私文書，足以生損害於公眾或他人者，處五年以下有期
                徒刑。
刑法第二百十四條：明知為不實之事項，而使公務員登載於職務上所掌之公文書，足
                  以生損害於公眾或他人者，處三年以下有期徒刑、拘役或五百元
                  以下罰金。
刑法第三百三十九條第一項：意圖為自己或第三人不法之所有，以詐術使人將本人或
                          第三人之物交付者，處五年以下有期徒刑、拘役或科或
                          併科一千元以下罰金。
